【裁判字號】    97,易,2899
【裁判日期】    971030
【裁判案由】    贓物
【裁判全文】
臺灣板橋地方法院刑事判決              97年度易字第2899號
公  訴  人  臺灣板橋地方法院檢察署檢察官
被      告  乙○○
            丁○○
上列被告因贓物案件，經檢察官提起公訴（96年度偵字第26730
號），本院裁定改依簡式審判程序審理，並判決如下：
    主    文
乙○○犯收受贓物罪，處有期徒刑貳月，如易科罰金，以銀元參
佰元即新台幣玖佰元折算壹日；減為有期徒刑壹月，如易科罰金
，以銀元參佰元即新台幣玖佰元折算壹日。
丁○○犯故買贓物罪，處拘役伍拾日，如易科罰金，以銀元參佰
元即新台幣玖佰元折算壹日；減為有期徒刑貳拾伍日，如易科罰
金，以銀元參佰元即新台幣玖佰元折算壹日；緩刑貳年。
    事    實
一、乙○○明知不詳名籍之人所交付，原屬於車號BC7-373 號機
    車之引擎及車身，係屬來路不明之贓物（由不詳名籍之人，
    於民國93年12月17日中午12時，在桃園縣中壢市○○路○ 段
    189 巷57號前，自原車主謝謨聰處竊得），仍基於收受贓物
    之犯意，於93年12月17日中午12時起至94年3 月7 日前某日
    ，在其所開設位於台北縣新莊市○○路7 號之亞城機車行，
    收受前開贓物，再將該屬於贓物之引擎、車身換裝於車牌號
    碼BYH-058 號重型機車上；其後，丁○○雖明知前述重機車
    上之引擎、車身係屬來路不明之贓物，仍基於故買贓物之犯
    意，於94年3 月7 日，在不詳地點，以新台幣28,000元價格
    ，向乙○○買得前述套裝完成之重型機車，並以不知情之妻
    丙○○登記為所有人。嗣於96年4 月24日上午8 時30分許，
    丙○○騎乘該車行經台北縣板橋市○○路○段52號前，為警
    當場查獲，並扣得該機車（含車牌1 面）、鑰匙1 支，始悉
    上情。
二、案經臺灣板橋地方法院檢察署檢察官自動檢舉偵查起訴。
    理    由
一、被告乙○○、丁○○所犯為死刑、無刑徒刑或最輕本刑為3
    年以上有期徒刑以外之罪，其於準備程序中就被訴事實為有
    罪之陳述，經法官告知簡式審判程序之旨，並聽取公訴人之
    意見後，依刑事訴訟法第273 條之1 第1 項規定，裁定由受
    命法官獨任進行簡式審判程序，合先敘明。
二、上揭事實，業據被告乙○○、丁○○分於警詢、偵查及本院
    審理時坦承不諱，核與證人丙○○、謝謨聰、證人即同案被
    告甲○○（由本院另行審結）分別於警詢、偵訊時所證情節
    大致相符（見偵(一)卷第15至18、44、48、49、63、64頁、偵
    (二)卷第10、11頁、偵(三)卷第9 至11頁、偵(四)卷第8 至12頁）
    ，並有查訪表、車籍查詢畫面、失車基本資料、BYH-058 號
    重型機車行照、贓物認領保管單、交通部公路總局新竹監理
    所桃園監理站函及所附汽機車過戶申請登記書、交通部公路
    總局台北監理所板橋監理站函及所附汽機車過戶申請登記書
    、亞城機車行名片各1 份（見偵(一)卷第19至21、24、25、46
    、50、66至71頁、偵(三)卷第13頁）、機車車身及打磨痕跡照
    片16張在卷可憑（見偵(一)卷第35至42頁），並有機車1 部扣
    案可證，足認被告2 人之自白皆與事實相符，堪予採信。從
    而，本案事證明確，被告2 人犯行均堪認定。
三、按行為後法律有變更者，適用行為時之法律，但行為後之法
    律有利於行為人者，適用最有利於行為人之法律，刑法第2
    條第1 項定有明文。查被告2 人行為後，附表編號、關
    於論罪科刑所應適用之刑法條文，業於94年2 月2 日修正公
    布，並於95年7 月1 日生效施行；經比較結果，認修正施行
    前之刑法條文規定較有利於行為人；是依前開說明，被告2
    人犯行，均應適用修正前之刑法條文而為處斷。
四、核被告乙○○所為，係犯刑法第349 條第1 項之收受贓物罪
    ，另被告丁○○所為，則犯刑法第349 條第2 項之故買贓物
    罪。爰審酌被告乙○○當時以開設亞城機車行為業，不思正
    當經營，卻收受贓物改裝機車後變賣，惡性非輕，又有贓物
    前科，經本院判處有期徒刑7 月，緩刑4 年確定，詎仍再犯
    本案，顯未能記取教訓；另被告丁○○則貪圖小利而購買贓
    物，增加追緝困難，所為實屬不該；惟念被告2 人終能坦承
    犯行，及其素行、犯罪所得、對被害人所生危害等一切情狀
    ，分別量處如主文所示之刑，並均依附表編號所示比較新
    舊法結果，依修正前刑法第41條第1 項前段規定，諭知易科
    罰金之折算標準，以資懲儆。
五、被告2 人本案所犯之罪，尚未判決確定，因犯罪時間係在96
    年4 月24日以前，並合於中華民國96年罪犯減刑條例所定之
    減刑條件，爰依該條例第2 條第1 項第3 款規定，減其刑期
    2 分之1 。又被告丁○○前未曾受有期徒刑以上刑之宣告，
    有臺灣高等法院被告全國前案紀錄表各1 份可稽，其因一時
    失慮，偶罹刑典，惟犯罪所得低微，且事後已坦承犯行，深
    具悔意，又罹患肝癌，有澄清綜合醫院中港分院診斷證明書
    1 份可佐，信其經此偵審程序後，應知警惕而無再犯之虞，
    本院因認所宣告之刑，以暫不執行為適當，爰宣告緩刑2 年
    ，以啟自新。扣案機車之引擎、車身，均已經原車主謝謨聰
    領回，有贓物認領保管單可憑，又BYH-058 號車牌1 面、鑰
    匙1 車，非與被告2 人本案相關，爰均不予宣告沒收。
六、依刑事訴訟法第273 條之1 第1 項、299 條第1 項前段，刑
    法第2 條第1 項前段、第349 條、第74條第1 項第1 款，修
    正前刑法第41條第1 項前段，中華民國96年罪犯減刑條例第
    2 條第1 項第3 款、第7 條、第9 條，罰金罰鍰提高標準條
    例第1 條前段，刪除前罰金罰鍰提高標準條例第2 條，判決
    如主文。
本案經檢察官彭聖斐到庭執行職務。
中    華    民    國    97    年    10    月    30    日
                  刑事第十一庭  法  官  洪珮婷
以上正本證明與原本無異。
如不服本判決應於收受本判決後10日內向本院提出上訴書狀，並
應敘述具體理由。
                                書記官  陳永訓
中    華    民    國    97    年    10    月    30    日
附表：
┌──────┬─────────────┬─────────────┬───────┬────┐
│相關變更條文│行為時法（下稱舊法）之內容│裁判時法（下稱新法）之內容│比  較  理  由│備    註│
├──────┼─────────────┼─────────────┼───────┼────┤
│【罰金刑貨│依法律應處罰金、罰鍰者，就│中華民國94年1 月7 日法修正│刑法之貨幣單位│按現行法│
│幣單位之變更│其原定數額得提高為2 倍至10│施行後，刑法分則編所定罰金│由「元（指銀元│規所定貨│
│】罰金罰鍰提│倍（刑法乃係定明10倍）。第│之貨幣單位為新臺幣。94年1 │）」變更為「新│幣單位折│
│高標準條例第│1 條所定得提高倍數之規定，│月7 日刑法修正時，刑法分則│臺幣」，且刑法│算新臺幣│
│1 條前段、第│於本條例修正後制定之法律，│編未修正之條文定有罰金者，│分則之罰金數額│條例第2 │
│5 條→刑法施│不適用之；本條例修正前公布│自94年1 月7 日刑法修正施行│，亦視該分則先│條規定折│
│行法第1 之1 │之法律，於本條例修正後修正│後，就其所定數額提高為30倍│前曾修正與否，│算後係等│
│條第1 項、第│其罰金罰鍰數額或法律經全部│。但72年6 月26日至94年1 月│而分別提高3 或│值，是以│
│2 項        │修正而其罰金罰鍰數額未予變│7 日新增或修正之條文，就其│30倍。        │新法並未│
│            │更者，亦同。              │所定數額提高為3 倍。      │              │較有利。│
├──────┼─────────────┼─────────────┼───────┼────┤
│【罰金刑下│罰金：（銀元）1 元以上。  │罰金：新臺幣1000元以上，以│罰金刑之下限，│舊法有利│
│限變更】刑法│                          │百元計算。                │由銀元10元（亦│。      │
│第33條第5 款│                          │                          │經提高）即新臺│        │
│            │                          │                          │幣30元，提高為│        │
│            │                          │                          │新臺幣1000元。│        │
├──────┼─────────────┼─────────────┼───────┼────┤
│【易科罰金│犯最重本刑為5 年以下有期徒│犯最重本刑為5 年以下有期徒│易科罰金折算標│舊法有利│
│折算標準】修│刑以下之刑之罪，而受6 個月│刑以下之刑之罪，而受6 個月│準由銀元300 元│。      │
│正前刑法第41│以下有期徒刑或拘役之宣告…│以下有期徒刑或拘役之宣告者│即新臺幣900 元│        │
│條第1 項前段│得以（銀元，下同）1 元以上│，得以新臺幣1000元、2000元│，提高為以新臺│        │
│、刪除前罰金│3 元以下折算1 日，易科罰金│或3000元折算1 日，易科罰金│幣1000元、2000│        │
│罰鍰提高標準│。依刑法第41條易科罰金…就│。                        │元或3000元折算│        │
│條例第2 條→│其原定數額提高為100 倍折算│                          │1 日。        │        │
│現行刑法第41│1 日；法律所定罰金數額未依│                          │              │        │
│條第1 項前段│本條例提高倍數，或其處罰法│                          │              │        │
│            │條無罰金刑之規定者，亦同。│                          │              │        │
└──────┴─────────────┴─────────────┴───────┴────┘
附錄本判決論罪之法條：
中華民國刑法第349條
 收 受贓物者，處3 年以下有期徒刑、拘役或500 元以下罰金。
搬運、寄藏、故買贓物或為牙保者，處5 年以下有期徒刑、拘役
或科或併科1,000 元以下罰金。
因贓物變得之財物，以贓物論。


司法院資訊處製作；財團法人民間司法改革基金會備份。
